---
title: "Model building"
output: html_notebook
---

面对包含许多陌生信息的数据集，如何渐进地构造出满足业务要求的数据模型？
按照下面的流程，不断循环迭代，得到一个足够好的模型：

1. 观察现有数据，提出假设；

1. 根据已有假设，通过可视化方法构建初始模型；

1. 从原始数据集中去掉模型可以解释的部分，得到残差；

1. 将残差作为模型，重复前面两个步骤，直到最终残差符合终止条件。

下面通过两个实例说明上述方法在实际数据集上的应用过程。

```{r}
library(tidyverse)
library(modelr)
options(na.action = na.warn)
library(nycflights13)
library(lubridate)
```

# 低品质钻石反而贵？

```{r}
ggplot(diamonds, aes(cut, price)) + geom_boxplot()
ggplot(diamonds, aes(color, price)) + geom_boxplot()
ggplot(diamonds, aes(clarity, price)) + geom_boxplot()
```

三张图提供了类似的信息：

切割工艺 (*Fair*)、颜色 (*J*) 和纯度 (*I1*) 最差的钻石反而价格最高。

## 价格与重量的关系

为了找到这里“反常”价格的原因，先对数据集随机抽取50个样本：
```{r}
diamonds %>%
  sample_n(50) %>%
  select(price, carat, cut, color, clarity)
```

通过观察我们发现，价格受到重量 (carat) 的影响比较大，而且似乎比其他因素的影响还要大，
所以当撇开重量谈价格，是没有任何意义的。

现在问题变成了，如果通过建模过程，将上面的假设转换为具体的模型，最终证实或者证否基于感觉得到的结论？
例如：如何量化各因素对价格的影响？

第1步：看一下重量和价格的关系：
```{r}
ggplot(diamonds, aes(carat, price)) +
  geom_hex(bins = 50)
```

二者之间似乎存在非线性关系，为了更好的揭示它们之间的关系，
不妨先去掉特别重的钻石，这类钻石只占总体的0.3%，且容易扭曲整体关系，
然后求二者的对数，看看效果如何：
```{r}
diamonds2 <- diamonds %>%
  filter(carat <= 2.5) %>%
  mutate(lprice = log2(price), lcarat = log2(carat))
head(diamonds2)
ggplot(diamonds2, aes(lcarat, lprice)) +
  geom_hex(bins = 50)
```

现在可以确定，重量确实与价格之间存在直接联系。

第2步：用线性模型体现二者之间的现有关系：
```{r}
mod_diamond <- lm(lprice ~ lcarat, data = diamonds2)
summary(mod_diamond)
```

把这个模型绘制出来，并叠加到原始数据上：
```{r}
head(diamonds2)

grid <- diamonds2 %>%
  data_grid(carat = seq_range(carat, 20)) %>%
  mutate(lcarat = log2(carat)) %>%
  add_predictions(mod_diamond, "lprice") %>%
  mutate(price = 2 ^ lprice)

head(grid, 10)

ggplot(diamonds2, aes(carat, price)) +
  geom_hex(bins = 50) +
  geom_line(data = grid, colour = "red", size = 1)
```

这里首先通过 `seq_range(carat, 20)` 将重量（*carat* 列）转换为一个长度为20的等间距向量，
它的最大、最小值等于原始 *carat* 向量的最大、最小值。
再通过 `data_grid` 函数生成一个长度为20的 tibble：
```{r}
diamonds2 %>%
  data_grid(carat = seq_range(carat, 20))
```

然后基于这个 *carat* 生成新的 *lcarat* （重量的对数）：
```{r}
diamonds2 %>%
  data_grid(carat = seq_range(carat, 20)) %>%
  mutate(lcarat = log2(carat))
```

结合上面的线性模型 *mod_diamond*，将现有 *lcarat* 列对应的 *lprice* 添加进来：
```{r}
diamonds2 %>%
  data_grid(carat = seq_range(carat, 20)) %>%
  mutate(lcarat = log2(carat)) %>%
  add_predictions(mod_diamond, "lprice")
```

最后基于预测值 *lprice* 生成真实的预测价格 *price*。

也可以不用 `data_grid` 简化重量，在原数据集上生成价格预测值：
```{r}
grid2 <- diamonds2 %>%
  add_predictions(mod_diamond, "lprice") %>%
  mutate(price = 2 ^ lprice)

ggplot(diamonds2, aes(carat, price)) +
  geom_hex(bins = 50) +
  geom_line(data = grid2, colour = "red", size = 1)
```

效果与简化版本完全一致，只是计算量比前者大了很多。

第3步：从现有数据中去除模型可以解释的部分：
```{r}
diamonds2 <- diamonds2 %>%
  add_residuals(mod_diamond, "lresid")

ggplot(diamonds2, aes(lcarat, lresid)) +
  geom_hex(bins = 50)
```


第4步：将残差作为新的模型进行分析：
```{r}
ggplot(diamonds2, aes(cut, lresid)) + geom_boxplot()
ggplot(diamonds2, aes(color, lresid)) + geom_boxplot()
ggplot(diamonds2, aes(clarity, lresid)) + geom_boxplot()
```

可以看到，去掉重量影响后，切割工艺、颜色和纯度与价格的关系正常了。

从上面的图形可以进一步量化各个因素对价格的影响，
这里 `lresid` 的含义是：重量以外的因素对价格造成影响的以2为底的对数，例如：
纯度为 *VS2* 钻石的 `lresid` 中位数接近于0，表明可以用 *VS2* 作为纯度评价标准，
也就是只考虑重量不考虑其他因素时，钻石的平均价格就是 *VS2* 钻石价格。

纯度为 *I1* 的钻石的 `lresid` 中位数接近于 -1，表明由于纯度不佳，相同重量下，
*I1* 钻石的价格只有 *VS2* 基准钻石价格的二分之一（$2^{-1}$）。
如果某钻石的 `lresid` 值为1，则说明高纯度使得其价格是相同重量 *VS2* 钻石的2倍（$2^1$）。

## 构建更复杂的模型

现在把颜色、切割工艺和纯度也纳入模型：
```{r}
mod_diamond2 <- lm(lprice ~ lcarat + color + cut + clarity, data = diamonds2)
```

加上原来的重量，现在共包含4个特征，为了通过图形展示这个模型：
```{r}
grid <- diamonds2 %>%
  data_grid(cut, .model = mod_diamond2) %>%
  add_predictions(mod_diamond2)
grid
```

这里 `.model` 的意思是如果模型 `mod_diamond2` 需要没有明确提供的特征，`data_grid` 自动填充一个 *标准值*，
对于数值型特征，取中位数，对于类别型特征，取最大成分（出现最多的那个类别）。

图示切割工艺和价格（对数化处理后）之间的关系：
```{r}
ggplot(grid, aes(cut, pred)) +
  geom_point()
```

去除所有4个特征的影响后，残差是这样的：
```{r}
diamonds2 <- diamonds2 %>%
  add_residuals(mod_diamond2, "lresid2")

ggplot(diamonds2, aes(lcarat, lresid2)) +
  geom_hex(bins = 50)
```

主体接近白噪声，说明模型的解释程度令人满意，但少部分数据的 `lcarat2` 值超过了2，
意味着这些钻石的价格偏差是模型解释正常值的4倍（$2^2$）。
对于这种情况，常用的方法是把它们筛选出来看一看：
```{r}
diamonds2 %>%
  filter(abs(lresid2) > 1) %>%
  add_predictions(mod_diamond2) %>%
  mutate(pred = round(2 ^ pred)) %>%
  select(price, pred, carat:table, x:z) %>%
  arrange(price)
```

包括如下步骤：

1. 选出价格偏差超过 $[\frac12, 2]$ 倍正常值的钻石；

1. 添加模型预测价格列；

1. 将对数价格转换为原始价格并取整；

1. 只保留价格、预测价格、重量、切割工艺、颜色、纯度等特征；

1. 按实际价格排序；

这些价格异常的钻石，既有被高估也有被低估的，如果我们的模型没有问题，就要检查数据是不是有问题，
如果数据也没有错误，赶紧买进那些物美价廉的钻石吧。

# 纽约机场日航班數受哪些因素影响？

这个数据集记录了 2013 年纽约机场每次航班信息，
观察每天航班数量变化规律：
```{r}
flights
daily <- flights %>%
  mutate(date = make_date(year, month, day)) %>%
  group_by(date) %>%
  summarise(n = n())
daily
ggplot(daily, aes(date, n)) +
  geom_line()
```

## 星期变化的影响

由于商务人士是航班顾客的主体，周末的航班数应该比较少，
为了证实这一点，将某天按在一星期中的位置（day of week）分类：
```{r}
daily <- daily %>%
  mutate(wday = wday(date, label = TRUE))
ggplot(daily, aes(wday, n)) +
  geom_boxplot()
```

将线性预测结果叠加到原始数据上：
```{r}
mod <- lm(n ~ wday, data = daily)

grid <- daily %>%
  data_grid(wday) %>%
  add_predictions(mod, "n")

ggplot(daily, aes(wday, n)) +
  geom_boxplot() +
  geom_point(data = grid, colour = "red", size = 4)
```

去掉周末影响后的偏差分布情况：
```{r}
daily <- daily %>%
  add_residuals(mod)
daily
daily %>%
  ggplot(aes(date, resid)) +
  geom_ref_line(h = 0) +
  geom_line()
```

按 day of week 绘制残差曲线：
```{r}
ggplot(daily, aes(date, resid, colour = wday)) +
  geom_ref_line(h = 0) +
  geom_line()
```

可以看到如果不考虑特殊日期航班数特别低造成的异常值，
主要是周六的残差不太理想。

筛选出航班明显偏少的日子：
```{r}
daily %>%
  filter(resid < -100)
```

不难看出主要是节假日期间航班数明显减少，这就给上述异常值了一个比较令人满意的解释。

下面通过拟合平滑曲线观察航班残差的长期变化规律：
```{r}
daily %>%
  ggplot(aes(date, resid)) +
  geom_ref_line(h = 0) +
  geom_line(colour = "grey50") +
  geom_smooth(se = FALSE, span = 0.20)
```

总体来看，仅仅使用 day of week 预测航班数，存在1月和12月偏低，而5～9月偏高的问题，
我们需要找到更多因素来解释航班数的变化。

## 不同季节的影响

只绘制周六航班的变化情况：
```{r}
daily %>%
  filter(wday == "Sat") %>%
  ggplot(aes(date, n)) +
    geom_point() +
    geom_line() +
    scale_x_date(NULL, date_breaks = "1 month", date_labels = "%b")
```

周六航班的阶段性增长可能与季节有关，
将它写出函数的形式：
```{r}
term <- function(date) {
  cut(date,
    breaks = ymd(20130101, 20130605, 20130825, 20140101),
    labels = c("spring", "summer", "fall")
  )
}

daily <- daily %>%
  mutate(term = term(date))

daily %>%
  filter(wday == "Sat") %>%
  ggplot(aes(date, n, colour = term)) +
  geom_point(alpha = 1/3) +
  geom_line() +
  scale_x_date(NULL, date_breaks = "1 month", date_labels = "%b")
```

以它为标准分析航班数随 day of week 的变化情况：
```{r}
daily %>%
  ggplot(aes(wday, n, colour = term)) +
    geom_boxplot()
```

按不同的季节分类拟合：
```{r}
mod1 <- lm(n ~ wday, data = daily)
mod2 <- lm(n ~ wday * term, data = daily)

daily %>%
  gather_residuals(without_term = mod1, with_term = mod2) %>%
  ggplot(aes(date, resid, colour = model)) +
    geom_line(alpha = 0.75)
```

将季节和 day of week 综合考虑后，残差有减小趋势，但不明显。

将季节和 day of week 综合考虑下的预测航班数与实际航班数叠加展示：
```{r}
grid <- daily %>%
  data_grid(wday, term) %>%
  add_predictions(mod2, "n")

grid

ggplot(daily, aes(wday, n)) +
  geom_boxplot() +
  geom_point(data = grid, colour = "red") +
  facet_wrap(~ term)
```

预测值类似于某一组合下的平均数，对照原始数据的 box plot 图不难发现，由于异常点的存在，扭曲了整体分布情况，平均值缺乏代表性，
下面我们用对异常值容忍度比较高的 `MASS::rlm()` 函数再来拟合一次：
```{r}
mod3 <- MASS::rlm(n ~ wday * term, data = daily)

daily %>%
  add_residuals(mod3, "resid") %>%
  ggplot(aes(date, resid)) +
  geom_hline(yintercept = 0, size = 2, colour = "white") +
  geom_line()
```

与上面的 `mod2` 模型相比，本模型的残差更贴近于0值，说明此模型比较好的描述了季节和 day-of-week 对航班数的影响。
且由于某些未知因素影响，1、2月份的实际值比预测值偏低。

## 使用更柔软的模型

上面我们用线性模型结合领域知识分析了航班数的变化规律，
如果给模型更多的灵活度，可以直观地从数据中提取更多的规律，
下面我们用自然样条取代线性模型，看看有什么效果：
```{r}
library(splines)
mod_ns <- MASS::rlm(n ~ wday * ns(date, 5), data = daily)

daily %>%
  data_grid(wday, date = seq_range(date, n = 13)) %>%
  add_predictions(mod_ns) %>%
  ggplot(aes(date, pred, colour = wday)) +
    geom_line() +
    geom_point()
```

图中表达的信息与上面的线性模型一致：

* 工作日航班数显著多于周末航班数，表明航班主体是是商务飞行；

* 周日的航班显著多于周六，说明很多人需要为周一的工作而提前在周末赶赴工作地点；

* 从季节上看，秋冬季节的航班少于春夏季节的航班数量。

* 周六的航班数随季节起伏较大，一个原因是春秋两季学校假期让很多家庭选择坐飞机度假，
  另一个原因是圣诞节和元旦周六坐飞机出行的人数很多；
