---
title: "Exploratory Data Analysis"
output: html_notebook
---

```{r}
library(tidyverse)
```

# Variation

## Visualising distributions

Use bar chart for categorial variable:
```{r}
ggplot(data = diamonds) +
  geom_bar(mapping = aes(x = cut))

diamonds %>% 
  count(cut)
```

Use histogram for continuous variable:
```{r}
ggplot(data = diamonds) +
  geom_histogram(mapping = aes(x = carat), binwidth = 0.5)
```

Binage a continuous variable and plot it:
```{r}
diamonds %>% 
  count(cut_width(carat, 0.5))
```

Plot with bin-width = 0.1 instead of 0.5:
```{r}
smaller <- diamonds %>% 
  filter(carat < 3)

ggplot(data = smaller, mapping = aes(x = carat)) +
  geom_histogram(binwidth = 0.1)
```

To overlay multiple histograms in the same plot, use `geom_freqpoly()` instead of `geom_histogram()`:
```{r}
ggplot(data = smaller, mapping = aes(x = carat, colour = cut)) +
  geom_freqpoly(binwidth = 0.1)
```


## Typical values

```{r}
ggplot(data = smaller, mapping = aes(x = carat)) +
  geom_histogram(binwidth = 0.01)
```

```{r}
ggplot(data = faithful, mapping = aes(x = eruptions)) + 
  geom_histogram(binwidth = 0.25)
```

## Unusual values

通过限制 Y 轴范围看清楚异常值：
```{r}
ggplot(diamonds) + 
  geom_histogram(mapping = aes(x = y), binwidth = 0.5) +
  coord_cartesian(ylim = c(0, 50))
```

```{r}
unusual <- diamonds %>% 
  filter(y < 3 | y > 20) %>% 
  select(price, x, y, z) %>%
  arrange(price)
unusual
```

`y` 值为 58.9 mm 的钻石价格 $12210，显然不合理。

## Missing values

```{r}
diamonds2 <- diamonds %>% 
  mutate(y = ifelse(y < 3 | y > 20, NA, y))
ggplot(data = diamonds2, mapping = aes(x = x, y = y)) + 
  geom_point()
ggplot(data = diamonds2, mapping = aes(x = x, y = y)) + 
  geom_point(na.rm = TRUE)
```

```{r}
library(nycflights13)
sample_n(flights, 6)
flights %>% 
  mutate(
    cancelled = is.na(dep_time),
    sched_hour = sched_dep_time %/% 100,
    sched_min = sched_dep_time %% 100,
    sched_dep_time = sched_hour + sched_min / 60
  ) %>% 
  ggplot(mapping = aes(sched_dep_time)) + 
    geom_freqpoly(mapping = aes(colour = cancelled), binwidth = 1/4)
```

这里时间格式是 `HHMM`，例如 1930 表示 19:30，812表示 08:12，所以除以100的商和余数正是小时和分钟。

这张图表明：对于未取消的航班，08:00 和 15:00 左右出发的数量最多，
对于被取消的航班，数量都比较少，看不出明显的数量随出发时间变化的趋势。

# Covariation

## A categorical and continuous variable

绘制不同切割方法的钻石在不同价格区间中的数量 (count):

```{r}
ggplot(data = diamonds, mapping = aes(x = price)) + 
  geom_freqpoly(mapping = aes(colour = cut), binwidth = 500)
```


但是不同种类钻石的数量不同：
```{r}
ggplot(diamonds) + 
  geom_bar(mapping = aes(x = cut))
```

导致直接比较数量没意义。

不绘制绝对数量，改为比例，使得每条曲线的积分面积都是1：
```{r}
ggplot(data = diamonds, mapping = aes(x = price, y = ..density..)) + 
  geom_freqpoly(mapping = aes(colour = cut), binwidth = 500)
```

可见cut质量越差，价格分布越平均，但总体趋势是越贵的越少，不论哪种 cut 方式。

改为用 boxplot 展示：
```{r}
ggplot(data = diamonds, mapping = aes(x = cut, y = price)) +
  geom_boxplot()
```

为什么切割质量最好的钻石平均价格反而最低？

首先，图中的横线表示的是中位数，不是平均值，所以不能说 ideal 平均价格最低。
其次，ideal 中位数比 fair 低，但是没考虑其他因素。例如重量等。

类型变量无排序时效果：
```{r}
ggplot(data = mpg, mapping = aes(x = class, y = hwy)) +
  geom_boxplot()
```

排序后效果（注意 `x = ` 后表达式的变化）：
```{r}
ggplot(data = mpg) +
  geom_boxplot(mapping = aes(x = reorder(class, hwy, FUN = median), y = hwy))
```

旋转坐标轴后的效果：
```{r}
ggplot(data = mpg) +
  geom_boxplot(mapping = aes(x = reorder(class, hwy, FUN = median), y = hwy)) +
  coord_flip()
```

## Two categorical variables

`geom_count` 用点大小表示某一特定组合下观测数的多少：
```{r}
ggplot(data = diamonds) +
  geom_count(mapping = aes(x = cut, y = color))
```

或者使用 `count` 函数给出列表结果：
```{r}
diamonds %>% 
  count(color, cut)
```

然后用 `geom_tile` 展示出来：
```{r}
diamonds %>% 
  count(color, cut) %>%  
  ggplot(mapping = aes(x = color, y = cut)) +
    geom_tile(mapping = aes(fill = n))
```

## Two continuous variables

使用原始散点图展示两个连续变量间关系：
```{r}
ggplot(data = diamonds) +
  geom_point(mapping = aes(x = carat, y = price))
```

由于点遮挡的问题，效果不好，且绘制大数据集会很慢。
一个解决方法是添加透明度：
```{r}
ggplot(data = diamonds) + 
  geom_point(mapping = aes(x = carat, y = price), alpha = 1 / 100)
```

但绘制大数据集仍然效率低，借鉴 bin 方法绘制（六角形绘图需要安装 `hexbin` 包）：
```{r}
ggplot(data = smaller) +
  geom_bin2d(mapping = aes(x = carat, y = price))
ggplot(data = smaller) +
  geom_hex(mapping = aes(x = carat, y = price))
```

最后一种方法是只对一个 feature 做bin，然后使用 category vs continous 方法绘制：
```{r}
ggplot(data = smaller, mapping = aes(x = carat, y = price)) + 
  geom_boxplot(mapping = aes(group = cut_width(carat, 0.1)))
```

这样做的一个缺点是无法体现每个 bin 中观测的数量差异，
使用 `cut_number()` 解决这个问题（box 的宽度和观测数成正比）：
```{r}
ggplot(data = smaller, mapping = aes(x = carat, y = price)) + 
  geom_boxplot(mapping = aes(group = cut_number(carat, 20)))
```

# Patterns and models