---
title: "Exercises of Chapter 1"
output: html_notebook
---

# First Steps


```{r}
library(tidyverse)
ggplot(data = mpg)
dim(mtcars)
?mpg
ggplot(data = mpg) +
  geom_point(mapping = aes(x = hwy, y = cyl))
ggplot(data = mpg) +
  geom_point(mapping = aes(x = class, y = drv))
```

Q1: A blank frame.

Q2: `mtcars` has 32 rows and 11 columns.

Q3: the description for `drv`of `mpg` dataset:
> f = front-wheel drive, r = rear wheel drive, 4 = 4wd

Q5: There's no obvious relation between `class` and `drv'.

# Aesthetic Mappings {#aesMap}

Q1: 代码含义是按特征 *blue* 设置数据颜色，由于数据 *mpg* 中没有 *blue* 这个特征，
所以所有观测的颜色都被设置为默认的红色。应改为 `... + geom_point(mapping = ..., color = "blue")`.

Q2: Run `str(mpg)`, the features with type `chr` are categorical, that with type `num` or `int` are continuous.

Q3:

```{r}
ggplot(data = mpg) +
  geom_point(mapping = aes(x = displ, y = hwy, color = drv))
ggplot(data = mpg) +
  geom_point(mapping = aes(x = displ, y = hwy, color = cty))
```

Q4:

```{r}
ggplot(data = mpg) +
  geom_point(mapping = aes(x = displ, y = hwy, color = drv, shape = drv))
```


Q5:

```{r}
ggplot(data = mpg) +
  geom_point(mapping = aes(x = displ, y = hwy), stroke = 1)
ggplot(data = mpg) +
  geom_point(mapping = aes(x = displ, y = hwy), stroke = 5)
```

`stroke` (笔触，笔画宽度) control the width of the border.

Q6:

```{r}
ggplot(data = mpg) +
  geom_point(mapping = aes(x = displ, y = hwy, color = displ < 5))
```

当 aesthetic 的值不是变量名称，而是一个表达式时，
按表达式的值（这里是 *True* 和 *False*）对每个观测赋予不同的 aesthetic （这里是颜色）。

# Facet {#facet}

```{r}
ggplot(data = mpg) +
  geom_point(mapping = aes(x = displ, y = hwy)) +
  facet_wrap(~ class, nrow = 2)

ggplot(data = mpg) +
  geom_point(mapping = aes(x = displ, y = hwy)) +
  facet_grid(drv ~ cyl)

ggplot(data = mpg) +
  geom_point(mapping = aes(x = displ, y = hwy)) +
  facet_grid(. ~ cyl)

ggplot(data = mpg) +
  geom_point(mapping = aes(x = displ, y = hwy)) +
  facet_grid(~ cyl)
```

最后两个图表明 `facet_grid` 中写 `.` 和不写没区别。

# Geometric Objects

```{r}
ggplot(data = mpg) +
  geom_point(mapping = aes(displ, hwy))
ggplot(data = mpg) +
  geom_smooth(mapping = aes(displ, hwy))
ggplot(data = mpg) +
  geom_smooth(mapping = aes(x = displ, y = hwy, linetype = drv))
```

```{r}
ggplot(data = mpg) +
  geom_smooth(mapping = aes(x = displ, y = hwy))

ggplot(data = mpg) +
  geom_smooth(mapping = aes(x = displ, y = hwy, group = drv))

ggplot(data = mpg) +
  geom_smooth(
    mapping = aes(x = displ, y = hwy, color = drv),
    show.legend = FALSE
  )
ggplot(data = mpg) +
  geom_smooth(mapping = aes(x = displ, y = hwy, color = drv))
```

```{r}
ggplot(data = mpg) +
  geom_point(mapping = aes(x = displ, y = hwy)) +
  geom_smooth(mapping = aes(x = displ, y = hwy))

ggplot(data = mpg, mapping = aes(x = displ, y = hwy)) +
  geom_point(mapping = aes(color = class)) +
  geom_smooth()

ggplot(data = mpg, mapping = aes(x = displ, y = hwy)) +
  geom_point(mapping = aes(color = class)) +
  geom_smooth(data = filter(mpg, class == "subcompact"), se = FALSE)
```

# Statistical transformations {#statTrans}
```{r}
ggplot(data = diamonds) +
  geom_bar(mapping = aes(x = cut))

ggplot(data = diamonds) +
  stat_count(mapping = aes(x = cut))
```

```{r}
ggplot(data = diamonds) +
  stat_summary(
    mapping = aes(x = cut, y = depth),
    fun.ymin = min,
    fun.ymax = max,
    fun.y = median
  )

ggplot(data = diamonds) +
  stat_bin(mapping = aes(x = depth))
```

# Position adjustments

## 柱图 {#barPosAdj}
```{r}
ggplot(data = diamonds) +
  geom_bar(mapping = aes(x = cut, colour = cut))
ggplot(data = diamonds) +
  geom_bar(mapping = aes(x = cut, fill = cut))
ggplot(data = diamonds) +
  geom_bar(mapping = aes(x = cut, fill = clarity))
ggplot(data = diamonds, mapping = aes(x = cut, fill = clarity)) +
  geom_bar(alpha = 1/5, position = "identity")
ggplot(data = diamonds, mapping = aes(x = cut, colour = clarity)) +
  geom_bar(fill = NA, position = "identity")
ggplot(data = diamonds) +
  geom_bar(mapping = aes(x = cut, fill = clarity), position = "fill")
ggplot(data = diamonds) +
  geom_bar(mapping = aes(x = cut, fill = clarity), position = "dodge")
```

## 散点图 {#scatterPosAdj}
```{r}
ggplot(data = mpg) +
  geom_point(mapping = aes(x = displ, y = hwy), position = "jitter")
```

Q1: 原图 overplotting 严重，用 `geom_jitter` 替换后效果不错：
```{r}
ggplot(data = mpg, mapping = aes(x = cty, y = hwy)) +
  geom_point()
ggplot(data = mpg, mapping = aes(x = cty, y = hwy)) +
  geom_jitter()
```

Q2: `width` 和 `height`:
```{r}
ggplot(data = mpg, mapping = aes(x = cty, y = hwy)) +
  geom_jitter(width = 0, height = 0.9)
ggplot(data = mpg, mapping = aes(x = cty, y = hwy)) +
  geom_jitter(width = 0.9, height = 0)
ggplot(data = mpg, mapping = aes(x = cty, y = hwy)) +
  geom_jitter(width = 1.3, height = 1.3)
```

可见 `width` 和 `height` 越大，随即偏移越大。

Q3: 重叠越多，点半径越大：
```{r}
ggplot(data = mpg, mapping = aes(x = cty, y = hwy)) +
  geom_count()
```

Q4: 文档没有说 `position` 参数的默认值，增加 `position = 'dodge'` 对结果没有影响：
```{r}
ggplot(data = mpg, mapping = aes(x = drv, y = hwy)) +
  geom_boxplot()
ggplot(data = mpg, mapping = aes(x = drv, y = hwy)) +
  geom_boxplot(position = 'dodge')
```

# Coordinate Systems {#coordSys}

```{r}
ggplot(data = mpg, mapping = aes(x = class, y = hwy)) +
  geom_boxplot()
ggplot(data = mpg, mapping = aes(x = class, y = hwy)) +
  geom_boxplot() +
  coord_flip()
```

执行下面的代码需要首先预先安装 `maps` 和 `ggplot2` 包：
```{r}
library(maps)
nz <- map_data("nz")

ggplot(nz, aes(long, lat, group = group)) +
  geom_polygon(fill = "white", colour = "black")

ggplot(nz, aes(long, lat, group = group)) +
  geom_polygon(fill = "white", colour = "black") +
  coord_quickmap()
```

## Element Composition {#eleComp}
```{r}
bar <- ggplot(data = diamonds) +
  geom_bar(
    mapping = aes(x = cut, fill = cut),
    show.legend = FALSE,
    width = 1
  ) +
  theme(aspect.ratio = 1) +
  labs(x = NULL, y = NULL)

bar + coord_flip()
bar + coord_polar()
```

# Layered Grammar of Graphics

愿景：图形能不能像函数一样自由组合？

图形语法七要素：

* data: 数据源, dataframe

* geom function: 图表类型，bar, scatter, line, boxplot, ...

* mappings: 映射关系，包括：X, Y (from the dataframe)，以及一个或多个分组指标，例如颜色、形状、大小、线型等等，参见 [示例](#aesMap)；

* stats: 统计变换，例如统计个数，百分比、自定义统计方法等，参见[示例](#statTrans)。每种统计变换有默认对应的图类型，例如 `count()` 变换对应柱图 ，反过来每种类型的图也默认对应一种统计变换。

* position: 柱图的[分组方式](#barPosAdj)，散点图的[扰动和重叠处理](#scatterPosAdj)等；

* coordinate function: 坐标系设置，例如坐标轴对调、长度缩放等，参见 [示例](#coordSys);

* facet function: 按照某个特征分组绘图，又称为 subplot，参见 [示例](#facet).

各个要素之间可以灵活组合，从而能够创建出各种复杂的图形：

```
ggplot(data = <DATA>) +
  <GEOM_FUNCTION>(
     mapping = aes(<MAPPINGS>),
     stat = <STAT>,
     position = <POSITION>
  ) +
  <COORDINATE_FUNCTION> +
  <FACET_FUNCTION>
```

参见 [示例](#eleComp)。

## 实例分析

```{r}
ggplot(data = diamonds) +
  geom_bar(mapping = aes(x = cut, y = ..count.., fill = cut))
```

* data: `diamonds`

* geom function: `geom_bar`，柱图

* mappings: `x = cut, y = ..count.., fill = cut`，可以简写为 `x = cut, fill = cut`；

* stats: `geom_bar` 对应的默认统计变换：`stat_count()`，计算个数；

* position: 在柱图默认的坐标系中放置各个类别的图形；

* coordinate function: 默认使用笛卡尔坐标系；

* facet function: 默认分组只包含一张图。
